臺灣桃園地方法院刑事判決　　　　　　　 94年度訴字第940號
公　訴　人　臺灣桃園地方法院檢察署檢察官
被　　　告　乙○○
指定辯護人　本院公設辯護人杜逸新
上列被告因偽造文書案件，經檢察官提起公訴（94年度偵字第96
4 號、第3691號）及移送併辦（94年度偵字第14644 號），嗣聲
請改依協商程序而為判決，合議庭評議後由受命法官獨任進行協
商程序，判決如下：
    主  文
乙○○連續行使偽造私文書，足以生損害於公眾及他人，處有期
徒刑壹年肆月，如附表一、附表二所示偽造之「甲○○」簽名及
指印均沒收。
    事實及理由
一、犯罪事實：乙○○於多次涉犯竊盜案件為警查獲時，竟基於
    偽造署押及行使偽造私文書之概括犯意，連續於下述(一)至(七)
    所示之時、地，冒用「甲○○」之身分圖規避刑責，先後在
    附表一所示之警詢、偵訊筆錄上偽造「甲○○」之簽名及指
    印，此外，於警局應詢期間，且接續在附表二所示之權利事
    項告知通知書、逮捕通知書、扣押物品目錄、警詢筆錄上應
    告知事項欄內記載法定權利事項後受訊問人處、該筆錄警方
    詢以是否同意為夜間詢問等語之隔行「同意」或「不同意」
    字句下「簽名按捺」處、筆錄上更正字句及增列字句旁、筆
    錄內警方詢以「是否請家屬或辯護律師到場」等語隔行處、
    該筆錄各頁連接騎縫處、指認口卡及照片上，偽造「甲○○
    」之簽名及指印，分別用以表示確認扣押之物品為「甲○○
    」持有、「甲○○」已依法接獲通知所涉罪嫌及逮捕之理由
    且毋須通知親友、業依法受告知並確悉相關之法定權利保障
    事項、應警詢問時「甲○○」無意委任辯護人到場且同意或
    拒絕警方夜間詢問，以及該份合併多頁之警詢筆錄確具連貫
    性及形式真實性，其中更正或增刪部分係符「甲○○」陳述
    之旨或經「甲○○」同意，照片或口卡中所見者確為「甲○
    ○」本人或「甲○○」所竊之物、行竊時持用之工具等意思
    ，確認後復將上開文書交由警方收受而行使之，均足以生損
    害於檢警機關偵查犯罪之正確性、戶政機關有關年籍資料管
    理之正確性及公信力暨甲○○本人。
  (一)93年1 月25日為桃園縣政府警察局桃園分局埔子派出所警員
    查獲時，先後分別於同日下午4 時50分許、6 時38分許及同
    日晚間9 時17分許經解送至臺灣桃園地方法院檢察署之警詢
    、偵訊筆錄上，偽造「甲○○」之簽名及指印（詳見附表一
    編號一、二）。此外，於警局應詢期間且接續在附表二編號
    一至三所示之警詢筆錄上應告知事項欄內記載法定權利事項
    後「受訊問人」處、該筆錄是否同意夜間訊問等語及隔行「
    同意」等二字句經刪除之記號處、權利事項告知通知書單、
    逮捕通知書之空白處及「不需要通知親友」字句旁，偽造「
    甲○○」之簽名及指印。
  (二)93年2 月21日為桃園縣政府警察局中壢分局仁愛派出所警員
    查獲時，於同日晚間7 時20分許，於警詢筆錄上偽造「甲○
    ○」之簽名及指印（詳見附表一編號三）。此外，於警局應
    詢期間且接續在附表二編號四至七所示之警詢筆錄上應告知
    事項欄內記載法定權利事項後受訊問人處、該筆錄警方詢以
    是否同意為夜間詢問等語之隔行所載「同意」字句下「簽名
    按捺」處、該份筆錄各頁連接騎縫處、逮捕通知書空白處及
    「不須要通知親友」字句旁、權利事項告知通知單「被告知
    人簽收欄」內、指認照片上，偽造「甲○○」之簽名及指印
    。
  (三)93年2 月26日為桃園縣警察局中壢分局仁愛派出所員警查獲
    時，先後分別於同日下午4 時30分許及同日晚間11時28分許
    經解送至臺灣桃園地方法院檢察署之警詢、偵訊筆錄上，偽
    造「甲○○」之簽名及指印（詳見附表一編號四、五）。此
    外，於警局應詢期間且接續在附表二編號八、九所示之警詢
    筆錄上預先印就之「我願意接受偵訊」此一字句經刪除之記
    號上、該份筆錄上更正之「法治路口」字句旁、該份筆錄上
    增列之「問：該車牙機置於何車上？車號？」、「答：是一
    部自小貨車，置於後車板上，不知車號」字句後、該份筆錄
    各頁連接騎縫處、指認照片2 張上，偽造「甲○○」之簽名
    及指印。
  (四)93年3 月15日為桃園縣警察局中路派出所警員查獲時，先後
    分別於同日下午4 時許及翌（16）日下午4 時25分許經解送
    至臺灣桃園地方法院檢察署之警詢、偵訊筆錄上，偽造「甲
    ○○」之簽名及指印（詳見附表一編號六至七）。此外，於
    警局應詢期間且接續分別在附表二編號十至十三所示之3 次
    警詢筆錄上之應告知事項欄內記載法定權利事項後受訊問人
    處、警方詢以「是否請家屬或辯護律師到場」等語隔行、警
    方詢以「是否願意接受夜間訊問」等語隔行「我不同意接受
    偵訊」字句下、警方詢以「是否請律師、親友到場」等語下
    、刪除「現在是夜間... 你是否同意接受訊問」此字句之記
    號上、該份筆錄各頁連接騎縫處、扣押物品目錄表「所有人
    ／持有人／保管人」欄內、指認照片2 張上，偽造「甲○○
    」之簽名及指印。
  (五)93年5 月19日為桃園縣警察局桃園分局埔子派出所警員查獲
    時，先後分別於同日下午4 時許及同日晚間9 時28分許經解
    送至臺灣桃園地方法院檢察署之警詢、偵訊筆錄上，偽造「
    甲○○」之簽名及指印（詳見附表一編號八、九）。此外，
    於警局應詢期間且接續在附表二編號十四、十五所示之逮捕
    通知書空白處及「不用通知」字句下、桃園縣政府警察局93
    年5 月19日權利事項告知通知單空白處，偽造「甲○○」之
    簽名及指印。
  (六)93年5 月22日為桃園縣警察局中壢分局普仁派出所警員查獲
    時，先後分別於同日下午2 時許及同日晚間8 時42分許經解
    送至臺灣桃園地方法院檢察署之警詢、偵訊筆錄上，偽造「
    甲○○」簽名及指印（詳見附表一編號十、十一）。此外，
    於警局應詢期間且接續在附表二編號十六至十九所示之筆錄
    內更正之「電鑽」二字上、該份筆錄各頁連接騎縫處、權利
    事項告知通知單「被告知人簽收欄」內、逮捕通知書之空白
    處及「我不要通知任何親友」字句旁、指認照片7 張上，偽
    造「甲○○」之簽名及指印。
  (七)93年6 月10日為桃園縣警察局中壢分局內壢派出所警員查獲
    時，先後分別於同日下午5 時許及同日晚間8 時45分許經解
    送至臺灣桃園地方法院檢察署之警詢、偵訊筆錄上，偽造「
    甲○○」之簽名及指印（詳見附表一編號十二、十三）。此
    外，於警局應詢期間且接續在附表二編號二十至二十三所示
    之應告知事項欄內記載法定權利事項後受訊問人處、該份筆
    錄各頁連接騎縫處、權利事項告知通知單「被告知人簽收欄
    」內、逮捕通知書之空白處及「不需通知家屬」字句旁、指
    認照片2 張及口卡片上，偽造之「甲○○」之簽名及指印。
二、證據：
  (一)被告乙○○之自白。
  (二)如附表一、二所示之各項文件及筆錄。
  (三)十指紋卡（條碼為0000000000號）查詢結果1份。
三、本件經檢察官與被告乙○○於審判外達成協商之合意且被告
    已認罪，其合意內容為：被告願受科刑範圍為有期徒刑一年
    四月。經查，上開協商合意並無刑事訴訟法第455 條之4 第
    1 項各款所列情形，檢察官聲請改依協商程序而為判決，本
    院爰不經言詞辯論，於協商合意範圍內為協商判決。
四、應適用之法條：刑事訴訟法第455 條之4 第2 項、第455 條
    之11第2 項，刑法第56條、第210 條、第216 條、第220 條
    第1 項、第219 條。
五、本判決除有刑事訴訟法第455 條之4 第1 項第1 款、第2 款
    、第4 款、第6 款、第7 款所定情形之一，或違反同條第2
    項規定者外，不得上訴。
六、如得上訴且不服本件判決，應於收受判決後10日內，向本院
    提出上訴書狀，上訴於第二審法院。
中　　華　　民　　國　　94　　年　　12　　月　　20　　日
                刑事第十一庭    法  官  魏于傑
上正本證明與原本無異。
                                書記官  林怡君
中　　華　　民　　國　　94　　年　　12　　月　　28　　日
附本件論罪科刑依據之法條：
中華民國刑法第210條
(偽造變造私文書罪)
偽造、變造私文書，足以生損害於公眾或他人者，處五年以下有
期徒刑。
中華民國刑法第216條
(行使偽造變造或登載不實之文書罪)
行使第二百十條至第二百十五條之文書者，依偽造、變造文書或
登載不實事項或使登載不實事項之規定處斷。
附表一：乙○○偽造之署押
一桃園縣政府警察局桃園分局埔子派出所93年1 月25日第一次及
  第二次警詢筆錄上偽造之「甲○○」簽名共2 枚及指印共2 枚
  。
二臺灣桃園地方法院檢察署93年1 月25日訊問筆錄上偽造之「甲
  ○○」簽名1 枚。
三桃園縣政府警察局中壢分局仁愛派出所93年2 月21日警詢筆錄
  上偽造之「甲○○」簽名1 枚及指印1 枚。
四桃園縣政府警察局中壢分局仁愛派出所93年2 月26日警詢筆錄
  上偽造之「甲○○」簽名1 枚及指印1 枚。
五臺灣桃園地方法院檢察署93年2 月26日訊問筆錄上偽造之「甲
  ○○」簽名1 枚。
六桃園縣政府警察局桃園分局中路派出所93年3 月16日第三次警
  詢筆錄上偽造之「甲○○」簽名1 枚及指印1 枚。
七臺灣桃園地方法院檢察署93年3 月16日訊問筆錄上偽造之「甲
  ○○」簽名1 枚。
八桃園縣政府警察局桃園分局埔子派出所93年5 月19日警詢筆錄
  上偽造之「甲○○」簽名1 枚及指印1 枚。
九臺灣桃園地方法院檢察署93年5 月19日訊問筆錄上偽造之「甲
  ○○」簽名1 枚。
十桃園縣政府警察局中壢分局普仁派出所93年5 月22日警詢筆錄
  上偽造之「甲○○」簽名1 枚及指印1 枚。
十一臺灣桃園地方法院檢察署93年5 月22日訊問筆錄上偽造之「甲
  ○○」簽名1 枚。
十二桃園縣政府警察局中壢分局內壢派出所93年6 月10日警詢筆錄
  上偽造之「甲○○」簽名1 枚及指印1 枚。
十三臺灣桃園地方法院檢察署93年6 月10日訊問筆錄上偽造之「甲
  ○○」簽名1 枚。
附表二：乙○○偽造之私文書上之署押
一桃園縣政府警察局桃園分局埔子派出所93年1 月25日第一次警
  詢筆錄上應告知事項欄內記載法定權利事項後受訊問人處偽造
  之「甲○○」簽名1 枚及指印1 枚，該筆錄已事先印就有關是
  否同意為夜間詢問之二行字句經刪除之記號處偽造之「甲○○
  」指印1 枚。
二桃園縣政府警察局桃園分局93年1 月25日權利事項告知通知單
  空白處偽造之「甲○○」簽名1 枚及指印1 枚。
三桃園縣政府警察局93年1 月25日逮捕通知書空白處及「不需要
  通知親友」字句旁偽造之「甲○○」簽名共2 枚及指印共2 枚
  。
四桃園縣政府警察局中壢分局仁愛派出所93年2 月21日警詢筆錄
  上應告知事項欄內記載法定權利事項後受訊問人處偽造之「甲
  ○○」簽名1 枚及指印1 枚，該筆錄警方詢以是否同意為夜間
  詢問等語之隔行所載「同意」字句下「簽名按捺」處偽造之「
  甲○○」簽名1 枚及指印1 枚，該份筆錄各頁連接騎縫處偽造
  之「甲○○」指印共3 枚。
五桃園縣政府警察局93年2 月21日逮捕通知書空白處及「不須要
  通知親友」字句旁偽造之「甲○○」簽名2 枚及指印2 枚。
六桃園縣政府警察局93年2 月21日權利事項告知通知單「被告知
  人簽收欄」內偽造之「甲○○」簽名1 枚及指印1 枚。
七93年2 月21日指認照片三張上偽造「甲○○」簽名3 枚及指印
  15 枚 。
八桃園縣政府警察局中壢分局仁愛派出所93年2 月26日警詢筆錄
  上預先印就之「我願意接受偵訊」此一字句經刪除之記號上偽
  造之「甲○○」指印1 枚，該份筆錄上更正之「法治路口」字
  句旁偽造之「甲○○」指印1 枚，該份筆錄上增列之「問：該
  車牙機置於何車上？車號？」、「答：是一部自小貨車，置於
  後車板上，不知車號」字句後偽造「甲○○」指印2 枚，該份
  筆錄各頁連接騎縫處偽造之「甲○○」指印3 枚。
九93年2 月26日指認照片二張上偽造「甲○○」簽名2 枚及指印
  10 枚 。
十桃園縣政府警察局桃園分局中路派出所93年3 月15日第一次及
  第二次警詢筆錄上應告知事項欄內記載法定權利事項後受訊問
  人處偽造之「甲○○」簽名共2 枚及指印共2 枚，第一次警詢
  筆錄內警方詢以「是否請家屬或辯護律師到場」等語隔行偽造
  之「甲○○」簽名1 枚及指印1 枚，第二次筆錄上警方詢以「
  是否願意接受夜間訊問」等語隔行「我不同意接受偵訊」字句
  下偽造之「甲○○」簽名1 枚及指印1 枚。
十一桃園縣政府警察局桃園分局中路派出所93年3 月16日第三次警
  詢筆錄上警方詢以「是否請律師、親友到場」等語下偽造「甲
  ○○」簽名1 枚及指印1 枚，該份筆錄刪除「現在是夜間...
  你是否同意接受偵訊」此字句之記號上偽造之「甲○○」指印
  1 枚，該份筆錄各頁連接騎縫處偽造之「甲○○」指印3 枚。
十二桃園縣政府警察局桃園分局扣押物品目錄表「所有人／持有人
  ／保管人」欄內偽造之「甲○○」簽名1 枚及指印1 枚。
十三93年3 月15日指認照片2 張上偽造之「甲○○」簽名2 枚及指
  印10枚。
十四桃園縣政府警察局93年5 月19日逮捕通知書空白處及「不用通
  知」字句下偽造之「甲○○」簽名共2 枚及指印共2 枚。
十五桃園縣政府警察局93年5 月19日權利事項告知通知單空白處偽
  造之「甲○○」簽名1 枚及指印1 枚。
十六桃園縣政府警察局中壢分局普仁派出所93年5 月22日筆錄內更
  正之「電鑽」二字上偽造之「甲○○」指印1 枚，該份筆錄各
  頁連接騎縫處偽造之「甲○○」指印3 枚。
十七桃園縣政府警察局中壢分局93年5 月22日權利事項告知通知單
  「被告知人簽收欄」內偽造之「甲○○」簽名1 枚及指印1 枚
  。
十八桃園縣政府警察局93年5 月22日逮捕通知書空白處及「我不要
  通知任何親友」字句旁偽造之「甲○○」簽名共2 枚及指印共
  2 枚。
十九93年5 月22日指認照片7 張上偽造之「甲○○」簽名共5 枚及
  指印共33枚。
二十桃園縣政府警察局中壢分局內壢派出所93年6 月10日警詢筆錄
  上應告知事項欄內記載法定權利事項後受訊問人處偽造之「甲
  ○○」簽名1 枚及指印1 枚，該份筆錄各頁連接騎縫處偽造之
  「甲○○」指印共3 枚。
桃園縣政府警察局93年6 月10日權利事項告知通知單「被告知
  人簽收欄」內偽造之「甲○○」簽名1 枚及指印1 枚。
桃園縣政府警察局93年6 月10日逮捕通知書空白處及「不需通
  知家屬」字句旁偽造之「甲○○」簽名共2 枚及指印共2 枚。
93年6 月10日指認照片2 張及口卡片上偽造之「甲○○」簽名
  共2 枚及指印共14枚。
